【裁判字號】    97,簡上,67
【裁判日期】    970506
【裁判案由】    傷害
【裁判全文】
臺灣臺北地方法院刑事判決              97年度簡上字第67號
上  訴  人  臺灣臺北地方法院檢察署檢察官
被      告  乙○○
                    弄18號3樓
上列上訴人因被告犯傷害案件，不服本院九十六年度簡字第四二
七六號中華民國九十六年十二月三十一日第一審刑事簡易判決（
聲請簡易判決處刑案號：臺灣臺北地方法院檢察署九十六年度偵
字第二三九四七號），提起上訴，本院管轄第二審之合議庭判決
如下：
    主    文
上訴駁回。
    犯罪事實
一、乙○○於民國九十六年九月十二日晚上十一時八分許，在臺
    北市○○區○○街二段九一號榮耀爵士大樓一樓廣場，因細
    故與甲○○發生口角爭執後，因一時氣憤，竟基於普通傷害
    他人身體之犯意，持木棍毆打甲○○，致使甲○○受有上眼
    瞼表淺性裂傷零點五乘以零點一公分、左臉多處瘀傷及擦傷
    約一乘以零點三公分二處、二乘以零點五公分二處、一乘以
    零點五公分、右眼眶瘀血三乘以三公分、上唇瘀血三乘以三
    公分、右手肘擦傷六乘以四公分、右手擦傷二乘以二公分、
    右腰瘀血六乘以六公分、左腰瘀血六乘以六公分、左手肘擦
    傷八乘以五公分、左上臂瘀血三乘以三公分、左手擦傷三乘
    以零點二公分之傷害。
二、案經甲○○訴由臺北市政府警察局萬華分局報請臺灣臺北地
    方法院檢察署檢察官聲請簡易判決處刑。
    理    由
壹、證據能力部分：
  一、按除顯有不可信之情況外，從事業務之人於業務上或通常
      業務過程所須製作之紀錄文書、證明文書得為證據，刑事
      訴訟法第一百五十九條之四第二款定有明文。經查：臺北
      市立聯合醫院急診病歷為從事業務之人於業務上所須製作
      之紀錄文書，可信度甚高，復查無顯有不可信之情況，依
      前開刑事訴訟法第一百五十九條之四第二款之規定，自得
      為證據。
  二、按被告以外之人於審判外之言詞或書面陳述，除法律有規
      定者外，不得作為證據。被告以外之人於審判外之陳述，
      雖不符前四條之規定，而經當事人於審判程序同意做為證
      據，法院審酌該言詞陳述或書面陳述作成時之情況，認為
      適當者，亦得為證據。當事人、代理人或辯護人於法院調
      查證據時，知有刑事訴訟法第一百五十九條第一項不得為
      證據之情形，而未於言詞辯論終結前聲明異議者，視為有
      前項之同意，刑事訴訟法第一百五十九條第一項、第一百
      五十九條之五分別定有明文。經查：本院認定犯罪事實所
      憑之證據，部分屬傳聞證據，惟檢察官及被告乙○○均未
      於本院言詞辯論終結前聲明異議，本院審酌該等言詞或書
      面陳述作成之情況，並無非出於任意性或不正取供，或違
      法或不當情事，且客觀上亦無不可信之情況，堪認為適當
      ，依刑事訴訟法第一百五十九條之五第二項規定，均得作
      為證據，先予敘明。
貳、實體部分：
  一、前揭犯罪事實，業據被告於警詢、偵查及本院審理時坦承
      不諱，核與告訴人甲○○於警詢時指訴情節相符，並有臺
      北市立聯合醫院九十七年四月十五日北市醫和字第○九七
      三一一五○七○○號函及其檢附臺北市立聯合醫院急診病
      歷及聯合醫院和平院區診斷證明書等件在卷可稽，足徵被
      告任意性自白與事實相符，應堪採信。告訴人雖認被告與
      二名真實姓名、年籍均不詳之成年人共同基於普通傷害他
      人身體之犯意聯絡，而為上開犯行云云，惟告訴人並未能
      具體指訴被告與前開二名真實姓名、年籍均不詳之成年人
      有何犯意聯絡及行為分擔，且此為被告所否認，並於本院
      準備程序期日及審判期日中分別陳稱：當時現場有兩個老
      人家，他們是來勸架的，有去拉告訴人，但沒有跟他一起
      打人，伊也不知道要如何去找他們等語，本院尚難以告訴
      人指訴嫌疑人一共有三人云云即認此等人士均與被告就上
      開犯行均有犯意聯絡及行為分擔。綜上所述，本件事證明
      確，被告犯行洵堪認定，應依法論科。
  二、核被告所為，係犯刑法第二百七十七條第一項之普通傷害
      罪。原審適用刑事訴訟法第四百四十九條第一項前段、第
      三項、第四百五十四條第二項，刑法第二百七十七條第一
      項、第四十一條第一項前段，刑法施行法第一條之一，判
      處被告有期徒刑五月，如易科罰金，以新臺幣一千元折算
      一日，其認事用法核無不當，所處刑度亦堪認為適當，自
      應予以維持。檢察官循告訴人之請求提起上訴，指摘原判
      決未查明被告同夥之犯行，為無理由，其上訴應予駁回。
據上論斷，應依刑事訴訟法第四百五十五條之一第一項、第三項
、第三百六十八條，判決如主文。
本案經檢察官李建論到庭執行職務
中    華    民    國  九十七  年    五    月   六     日
                   臺灣臺北地方法院刑事第一庭
                       審判長法  官  陳興邦
                             法  官  劉素如
                             法  官  雷淑雯
以上正本證明與原本無異。
不得上訴。
                             書記官  胡詩唯
中    華    民    國  九十七  年    五    月   六     日
附錄本案論罪科刑所適用法條全文：
刑法第二百七十七條第一項：
傷害人之身體或健康者，處三年以下有期徒刑、拘役或一千元以
下罰金。


司法院資訊處製作；財團法人民間司法改革基金會備份。
